【裁判字號】    97,上訴,2487
【裁判日期】    971031
【裁判案由】    違反毒品危害防制條例
【裁判全文】
臺灣高等法院臺中分院刑事判決        97年度上訴字第2487號
上  訴  人
即  被  告  甲○○
上列上訴人因違反毒品危害防制條例案件，不服臺灣苗栗地方法
院97年度訴字第366號中華民國97年7月21日第一審判決（起訴案
號：臺灣苗栗地方法院檢察署97年度毒偵字第 448號），提起上
訴，本院判決如下：
    主  文
上訴駁回。
    事  實
一、甲○○前因施用毒品案件，經觀察、勒戒後，認有繼續施用
    毒品之傾向，經送強制戒治，至民國91年12月25日強制戒治
    期滿執行完畢。又因施用毒品案件，經法院判處應執行有期
    徒刑1年5月確定，嗣經減刑為應執行有期徒刑 8月確定，於
    民國96年12月10日縮刑期滿執行完畢。嗣因於上揭強制戒治
    執行完畢後 5年內再犯施用毒品案件，經臺灣苗栗地方法院
    以93年度訴字第529號判處應執行有期徒刑1年 5月確定。又
    因施用毒品案件，經上揭法院以95年度訴字第 102號判處應
    執行有期徒刑1年5月，嗣經減刑為 8月確定，經接續執行，
    甫於96年12月10日縮刑期滿執行完畢。詎猶不知悔改，復基
    於施用第一級毒品之犯意，於97年4月14日下午1時許，在苗
    栗縣竹南鎮○○路230巷 15號現居處所內，以將海洛因摻入
    香菸內之方式，施用第一級毒品海洛因 1次；另基於施用第
    二級毒品之犯意，於97年 4月14日下午1、2時許，在上址現
    居處所，以將安非他命置於玻璃球內點火燒烤吸食其產生之
    煙霧方式，施用第二級毒品安非他命1次。嗣為警於97年4月
    14日晚上10時30分許，在苗栗縣竹南鎮○○○路「松岩逸汽
    車旅館」前查獲，並扣得第一級毒品海洛因 4包（含袋重分
    別為 2.1公克、0.75公克、0.4公克、0.4公克）及第二級毒
    品安非他命 6包（含袋重分別為4.3公克、2.25公克、1.1公
    克、0.65公克、0.55公克、0.6 公克）等物，經採集其尿液
    送驗，結果呈嗎啡、安非他命及甲基安非他命陽性反應，而
    查悉上情。
二、案經苗栗縣警察局頭份分局報請臺灣苗栗地方法院檢察署檢
    察官偵查起訴。
    理  由
一、查本件原審以被告於審理時與檢察官達成協商合意，且被告
    於法院認罪，檢察官聲請依協商程序判決，經原審核無刑事
    訴訟法第455條之4第 1項所定情形，而於協商範圍內為協商
    判決，合先敘明。
二、按協商判決除有刑事訴訟法第454條之4第1項第1款於本訊問
    程序終結前，被告撤銷協商合意或檢察官撤回協商聲請者；
    第2款被告協商之意思非出於自由意志者；第4款被告所犯之
    罪非第455條之2第1項所定得以協商判決者；第6款被告有其
    他較重之裁判上一罪之犯罪事實者；第 7款法院認應諭知免
    刑或免訴、不受理者情形之一，或違反同條第 2項「法院應
    於協商合意範圍內為判決；法院為協商判決所科之刑，以宣
    告緩刑或 2年以下有期徒刑、拘役或罰金為限」之規定者外
    ，不得上訴，同法第455條之10第1項但書定有明文。又第二
    審法院認上訴有不合法律上程式或法律上不應准許，或其上
    訴權已喪失之情形者，應以判決駁回之，刑事訴訟法第 367
    條前段亦有明文。
三、經查本件原審於97年7月7日審理時，經檢察官提出聲請作認
    罪協商程序：
    審判長問：對於檢察官起訴之犯罪事實有何意見？是否認罪
              ？（告以要旨）
    被  告答：認罪。
    審判長問：被告既已認罪，對本案有何意見？
    檢察官答：本件被告已認罪，請鈞院同意本件進行審判外協
              商程序。
    審判長問：本件檢察官欲求處之刑度是否有逾 6個月以上，
              且無求處緩刑？
    檢察官答：超過6個月，且未給緩刑。
    （見原審卷第39頁），原審遂指定公設辯護人協助被告進行
    協商，嗣經休庭 3分鐘，由雙方進行審判外協商程序，其後
    協商結果，被告同意接受應執行有期徒刑1年5月之刑度，載
    明於台灣苗栗地方法院檢察署檢察官協商程序記錄表（見原
    審卷第44頁）。原審再進行審理：
    審判長問：雙方協商合意內容為何？
    檢察官答：如協商程序紀錄表所載。
    被  告答：如檢察官所述內容。
    審判長問：與檢察官達成協商合意是否出於自由意志？
    被  告答：是。
    （見原審卷第41頁），是本件被告於原審與檢察官達成上揭
    協商合意，顯係出自其自由意志而為，並非受何脅迫致之，
    被告於本院上訴雖具狀稱：伊於本件為警查獲後之97年 5月
    間起，有至苗栗為恭醫院接受美沙冬藥物治療，請准予從輕
    另定徒刑云云。然被告前揭認罪協商過程，非僅被告坦承係
    出於自由意志，且有公設辯護人在場協助參與，其程序之進
    行並無任何瑕疵存在。被告執以上訴之理由，核與刑事訴訟
    法第455條之4第1項第2款規定不合，依前揭規定，被告自不
    得就本件協商判決提起上訴，是其上訴於法不合，爰不經言
    詞辯論逕予判決駁回之。
據上論斷，應依刑事訴訟法第372條、第367條，判決如主文。
中    華    民    國    97    年    10    月    31    日
            刑事第一庭  審判長法  官  陳  紀  綱
                              法  官  姚  勳  昌
                              法  官  張  智  雄
上列正本證明與原本無異。
如不服本判決應於收受送達後10日內向本院提出上訴狀，其未敘
述上訴之理由者並得於提起上訴後10日內向本院補提理由書（均
須按他造當事人之人數附繕本）。
                              書記官  謝  雅  惠
中    華    民    國    97    年    11    月    3     日


司法院資訊處製作；財團法人民間司法改革基金會備份。
